臺灣彰化地方法院刑事判決　　　　　　　　　　　　　九十年度易字第一六五三號
　　公　訴　人　臺灣彰化地方法院檢察署檢察官
　　被　　　告　甲○○
右列被告因詐欺等案件，經檢察官提起公訴（九十年度偵字第四七七四、六０一三、
六二二一號），本院判決如左：
    主      文
甲○○連續竊盜，累犯，處有期徒刑柒月，扣案之鑰匙壹支沒收。又意圖為自己不法
之所有，以詐術使人將本人之物交付，累犯，處有期徒刑伍月。主刑部分應執行有期
徒刑拾壹月。
    事      實
一、甲○○前因違反麻醉藥品管理條例及贓物等案件，經本院以八十六年度易字第一
    二０五號判決分別判處有期徒刑五月及三月，並定應執行刑有期徒刑七月，如易
    科罰金以三百元折算一日確定，於民國八十六年十一月二十五日服刑期滿執行完
    畢。詎仍不知悔改，（一）於九十年四月二十六日晚間十時二十分許，陪同友人
    吳瑞彬進入彰化縣鹿港鎮頭南里頭庄巷一二四號乙○○經營之「統順平價中心」
    購買飲料時，適見店內櫃檯上放置乙○○所有之ＮＯＫＹＡ牌8250型行動電話一
    支，乙○○當時亦忙於處理店內業務，甲○○遂認有機可乘，竟基於意圖為自己
    不法所有之概括犯意，趁隙徒手竊取該支行動電話，並將之藏放於衣服口袋中，
    得手後旋即走出店門，促請不知情之吳瑞彬騎車搭載儘速離去。甲○○嗣將所竊
    得之行動電話以新台幣（下同）六千元之代價，售予彰化縣和美鎮某通訊行而變
    價花用。（二）甲○○復承續上開概括犯意，因自己欠缺代步工具使用，竟於九
    十年九月二日晚間十時許，在彰化縣鹿港鎮○○路四七五號旁，以自備之鑰匙插
    入機車鎖孔，竊取丁○○所有停放在該處之車牌號碼ＥＹＨ─００二號輕型機車
    一輛。甲○○於得手後，正欲騎乘該車逃離現場返家，適為丁○○之友人李振昇
    發現，乃騎車自後尾隨並報警處理，至同日晚間十時五分許，在彰化縣鹿港鎮○○路與建國路口為警查獲，並扣得其所有供前揭竊盜機車所用之鑰匙一支。（三
    ）甲○○另獲悉丙○○在彰化縣彰化市○○路二九六號所經營之「訊加通信行」
    ，以消費者如同時申請八個行動電話門號，且使用門號時間達二年以上，則該行
    提供之行動電話一支無須另行付費之活動進行促銷，甲○○明知自己並無長期使
    用該行動電話之意願，亦無充足之金錢足供繳付各期通話費及月租費等電信資費
    ，竟因一己經濟困頓，為求獲致行動電話變賣求現，遂意圖為自己不法之所有，
    於九十年四月二十八日之某時，至該通信行向丙○○佯稱：願接受及遵守服務契
    約各項條款及所選定服務之各相關費用等語，請求同時申辦八個行動電話門號，
    致丙○○陷於錯誤，以為甲○○確有履約誠意而與之訂約，並將ＮＯＫＹＡ牌
    8250 型行動電話一支及八張ＳＩＭ卡交付甲○○使用。甲○○得手後，旋即於
    九十年五、六月間，將該支行動電話出賣予彰化縣和美鎮某通訊行，得款七千五
    百元，而租用該八個行動電話所生之各項電信資費則均拒予繳納。
二、案經彰化縣警察局鹿港分局報告及丙○○訴由臺灣彰化地方法院檢察署檢察官偵
    查起訴。
    理      由
一、訊據被告甲○○對於右揭竊盜犯行均已坦承不諱，惟矢口否認有何詐欺行動電話
    之情事，辯稱：申辦該八個行動電話門號時，伊確有誠意依約繳交月租費，嗣因
    失業之故，才將該支行動電話以七千五百元之價格賣予彰化縣和美鎮某通訊行，
    但仍計畫於自己找到工作後，以工作所得清償為期兩年之電信資費云云。然查：
    被告前揭詐欺取財犯行，業經告訴人丙○○指訴歷歷，並有行動電話服務申請書
    八紙、切結書二紙附卷為憑，而依告訴人丙○○於本院訊問中所陳：被告所申請
    之八個行動電話門號分屬臺灣大哥大股份有限公司（下稱「臺灣大哥大公司」）
    及遠傳電信股份有限公司（下稱「遠傳公司」）所有，數量各半，臺灣大哥大公
    司部分之門號每月至少應繳基本月租費二百元，遠傳公司門號則每月最低應繳月
    租費一百九十八元；倘消費者於所約定之二年期間未屆滿前即行解約，則臺灣大
    哥大公司之各個門號應繳四千八百元，遠傳公司之門號則依其解約時間之不同，
    而分別訂定六千元或三千元之違約金標準。則被告如有繳付八個行動電話門號各
    期最低基本月租費之真意，核算其在二年期間應繳總額已高達三萬八千二百零八
    元；縱被告中途不再續租，至少亦須繳交三萬一千二百元之違約金，所需金額均
    屬不菲，以被告將行動電話一支變賣所得價金不過七千五百元等情觀之，其出售
    行動電話獲利遠不及於所需負擔之上開電信資費，被告豈有於圖得小利之餘，尚
    且情願償還巨額債務之理？尤以被告自承於申辦行動電話之後，曾一度找到工作
    而獲取報酬等語，斯時既已欠繳多期費用，被告卻始終未有償還上開電信資費之
    舉動，亦未見其主動出面與通訊業者協商解決，行為表現與其所辯稱之還款意願
    實已大相逕庭，本院自難僅憑其上開空泛言詞，即遽為有利被告之認定。再者，
    被告於前揭行動電話服務申請書上所填地址，均為台中縣大里市友人住處，被告
    並未在該處居住，亦無從收受電信資費帳單，此據被告於本院審理中陳述甚明，
    益徵被告於申請之始即無繳費真意；況被告於偵查中又表明：當初申請八個行動
    電話門號之目的，僅在賺取該支行動電話等語，更足認定被告確有使告訴人丙○○陷於錯誤而獲致不法利益之意圖。是以被告前揭所辯，無非事後卸責之詞，不
    足為採。此外，就被告前揭竊盜犯行部分，並經被害人乙○○、丁○○指訴綦詳
    ，復據證人吳瑞彬及李振昇證述明確，另有贓證物品認領保管收據一紙、照片二
    張附卷可稽，及被告所有供上開竊盜機車所用之鑰匙一支扣案足憑。本案事證已
    臻明確，被告犯行洵堪認定。
二、核被告甲○○連續竊取他人之行動電話及機車，又施用詐術使告訴人丙○○交付
    行動電話一支，核其所為係犯刑法第三百二十條第一項之普通竊盜罪，及同法第
    三百三十九條第一項之詐欺取財罪。被告所為竊盜犯行，時間相近，方法雷同，
    觸犯構成要件相同之罪名，顯係基於概括犯意反覆為之，應依連續犯之規定論以
    一罪，就此部分並依法加重其刑。另被告所犯竊盜及詐欺取財二罪間，行為互殊
    ，犯意個別，應予分論併罰。查被告前因違反麻醉藥品管理條例及贓物等案件，
    經本院以八十六年度易字第一二０五號判決分別判處有期徒刑五月及三月，並定
    應執行刑有期徒刑七月，如易科罰金以三百元折算一日確定，於八十六年十一月
    二十五日服刑期滿執行完畢，有台灣高等法院被告全國前案紀錄表及台灣彰化地
    方法院檢察署刑案資料查註紀錄表在卷可按，其受有期徒刑之執行完畢，五年內
    再犯本件有期徒刑以上之罪，為累犯，應依法遞加（竊盜部分）及加重（詐欺取
    財部分）其刑。爰審酌被告僅因自己一時經濟困頓，竟恣意侵犯他人財產權益，
    未思憑藉自己努力獲致生活所需，價值觀念顯有偏差，且被告於審理期間屢經傳
    喚未到，而由本院簽發拘票予以拘提到案，犯後態度已有可議，到案後仍一再否
    認詐欺情節，及其犯罪動機、手段、所生危害、具有國小畢業學歷之智識程度等
    一切情狀，分別量處如主文所示之刑，併定其應執行之刑，以示懲儆。扣案之鑰
    匙一支，係供竊取機車犯罪所用之物，且為被告所有，業據其供承在卷，應依刑
    法第三十八條第一項第二款之規定，宣告沒收。
據上論斷，應依刑事訴訟法第二百九十九條第一項前段，刑法第五十六條、第三百二
十條第一項、第三百三十九條第一項、第四十七條、第五十一條第五款、第三十八條
第一項第二款，罰金罰鍰提高標準條例第一條前段，判決如主文。
本案經檢察官鮑慧忠到庭執行職務。
中    華    民    國    九十一      年      二      月      二十二      日
                                臺灣彰化地方法院刑事第三庭
                                    法      官  高  文  崇
右正本證明與原本無異。
如不服本判決，應於判決送達後十日內向本院提出上訴狀( 須附繕本 )。
告訴人或被害人對於判決如有不服具備理由請求檢察官上訴者，其上訴期間之計算係
以檢察官收受判決正本之日期為準。
                                    法院書記官  謝  志  鑫
中    華    民    國    九十一      年      二      月      二十五      日
刑法第三百二十條
意圖為自己或第三人不法之所有，而竊取他人之動產者，為竊盜罪，處五年以下有期
徒刑、拘役或五百元以下罰金。
意圖為自己或第三人不法利益，而竊佔他人之不動產者，依前項之規定處斷。
前二項之未遂犯罰之。
刑法第三百三十九條
意圖為自己或第三人不法之所有，以詐術使人將本人或第三人之物交付者，處五年以
下有期徒刑、拘役或科或併科一千元以下罰金。
以前項方法得財產上不法之利益或使第三人得之者亦同。
前二項之未遂犯罰之。
